【裁判字號】    94,訴,3595
【裁判日期】    950227
【裁判案由】    毒品危害防制條例
【裁判全文】
臺灣高雄地方法院刑事判決              94年度訴字第3595號
公  訴  人  臺灣高雄地方法院檢察署檢察官
被      告  甲○○
上列被告因違反毒品危害防制條例案件，經檢察官提起公訴（94
年度毒偵字第7605號），嗣因被告就被訴事實為有罪之陳述，經
本院告知簡式審判程序意旨，並聽取公訴人及被告之意見後，合
議庭裁定由受命法官獨任依簡式審判程序審理，本院判決如下：
    主  文
甲○○施用第一級毒品，累犯，處有期徒刑捌月。扣案殘留有第
一級毒品海洛因之殘渣膠袋壹個、注射針筒壹枝均沒收銷燬。
    事  實
一、甲○○前於民國89年間因施用毒品案件，經國防部南部地方
    軍事法院以89年和裁字第101 號裁定送觀察、勒戒後，認無
    繼續施用毒品之傾向，由國防部南部地方軍事法院檢察署軍
    事檢察官以89年平偵(三)字第287 號不起訴處分確定。嗣於92
    年間復因二犯施用毒品案件，經國防部南部地方軍事法院送
    觀察勒戒後，認有繼續施用傾向，再以92年和裁字第448 號
    裁定送強制戒治，於93年9 月18日戒治期滿執行完畢。又甲
    ○○前於90年間另曾因無故離去職役未遂罪、無故離去職役
    罪、竊盜等罪，分別經國防部南部地方軍事法院及本院判處
    應執行有期徒刑1 年4 月確定、7 月確定，再經本院定其應
    執行刑1 年11月確定，於92年1 月14日縮刑期滿執行完畢。
    詎甲○○仍不知悔過，明知海洛因為毒品危害防制條例所列
    管之第一級毒品，非經許可不得持有、施用，竟復基於施用
    第一級毒品海洛因之犯意，於上開強制戒治執行完畢釋放後
    後5 年內之94年9 月5 日上午11時30分許，在高雄市苓雅區
    ○○○路335 巷5 號1 樓住處客廳內，以針筒注射之方式施
    用第一級毒品海洛因1 次，嗣於94年9 月5 日上午11時30分
    許，即甲○○在上址處施用海洛因完畢後不久，因警接獲情
    報前來，經甲○○父親張吉忠同意入內搜索而當場查獲，並
    扣得殘留有第一級毒品海洛因之殘渣膠袋1 個、注射針筒1
    支。
二、案經高雄市政府警察局前鎮分局移送臺灣高雄地方法院檢察
    署檢察官偵查起訴。
    理  由
一、按「檢察官於第一審辯論終結前，發見有應不起訴或以不起
    訴為適當之情形者，得撤回起訴。撤回起訴，應提出撤回書
    敘述理由。」刑事訴訟法第269 條定有明文。本件檢察官原
    尚起訴被告於94年5 月13日13時50分許回溯24小時內之某時
    ，在不詳處所內施用第二級毒品甲基安非他命犯行，然因卷
    內顯無積極證據證明被告此部分犯行，此部分業經檢察官於
    95年2 月23日言詞辯論終結前具狀撤回之，有該撤回狀1份
    在卷可稽，是此部分既經檢察官撤回起訴，本院自毋庸加以
    審判，合先敘明。
二、次按本件被告所犯係死刑、無期徒刑、最輕本刑為3 年以上
    有期徒刑以外之罪，其於準備程序就前揭被訴事實為有罪之
    陳述，經受命法官告知簡式審判程序之旨，並聽取其與公訴
    人之意見後，本院認無不得或不宜改依簡式審判程序進行之
    情形，爰依刑事訴訟法第273 條之1 第1 項、第284 條之1
    ，合議庭裁定由受命法官獨任進行簡式審判程序，合先敘明
    。
三、訊據被告對於上開犯罪事實均坦承不諱，且被告到案後同意
    接受採集之尿液（送驗代碼為：I432），經送請高雄市立凱
    旋醫院以氣相層析質譜儀分析方法檢驗結果，係呈第一級毒
    品海洛因代謝物嗎啡陽性反應，有該院濫用藥物尿液檢驗報
    告暨代號與真實姓名對照表在卷可稽。而人體投與海洛因後
    ，迅速水解轉變為嗎啡，再循嗎啡之代謝途徑，排出體外，
    50% 以上於8 小時內，自尿中排出，90% 於24小時內，自尿
    中排出等情，業據行政院衛生署藥物食品檢驗局以（80）藥
    檢壹字第056954號函闡釋明確。又若以氣相層析質譜儀法作
    藥物及其代謝產物之定性及定量分析，幾乎不會有偽陽性反
    應產生，亦經臺北榮民總醫院83年4 月7 日以83北總內字第
    3059號函釋明確。此外，扣案之殘渣膠袋1 個、注射針筒1
    支，經送驗後確呈第一級毒品海洛因陽性反應，亦有高雄醫
    學大學附設中和紀念醫院檢驗報告2 紙附卷可憑，是被告自
    白其施用海洛因，乃與事實相符，其犯行堪予認定。
四、又被告前於92年間因二犯施用毒品案件，經國防部南部地方
    軍事法院送觀察勒戒後，認有繼續施用傾向，再以92年和裁
    字第448 號裁定送強制戒治，於93年9 月18日戒治期滿執行
    完畢，有國防部南部地方軍事法院檢察署軍事檢察官戒治處
    分執行指揮書、國防部南部地方軍事法院92年和判字第695
    號判決書等件在卷可稽，被告於強制戒治執行完畢釋放後5
    年內，再犯本件施用毒品犯行，依93年1 月9 日修正後毒品
    危害防制條例規定，應依法論科。
五、核被告所為，係犯毒品危害防制條例第10條第1 項施用第一
    級毒品罪。被告持有第一級毒品，復進而施用，其持有第一
    級毒品之低度行為，為施用第一級毒品之高度行為所吸收，
    不另論罪。又被告前於90年間因無故離去職役未遂罪、無故
    離去職役罪、竊盜等罪，經本院定其應執行刑1 年11月確定
    ，於92年1 月14日縮刑期滿執行完畢，有臺灣高等法院被告
    前案紀錄表在卷可稽，其受有期徒刑之執行完畢後，5 年內
    再犯有期徒刑以上之本罪，為累犯，應依刑法第47條規定加
    重其刑。爰審酌被告因施用毒品案件，屢經觀察勒戒、強制
    戒治後，仍未戒絕毒品，顯見其戒毒意志不堅，惟念其施用
    毒品乃自戕一己健康，尚未危害他人，且犯後坦承犯行、態
    度良好等一切情狀，量處如主文所示之刑，以期自新。扣案
    之殘渣膠袋1 個、注射針筒1 支，因殘留有些微毒品，客觀
    上無法析離，應視同毒品，併依毒品危害防制條例第18條第
    1 項前段規定宣告沒收銷燬。
據上論斷，應依刑事訴訟法第273 條之1 第1 項、第299 條第1
項前段，毒品危害防制條例第10條第1 項、第18條第1 項前段，
刑法第11條、第47條，判決如主文。
本案經檢察官乙○○到庭執行職務。
中      華      民     國    95   年    2   月   27   日
                    刑事第七庭  法  官  蔡川富
以上正本證明與原本無異。
如不服本判決，應於收受送達後10日內向本院提出上訴書狀。
中      華      民     國    95   年    2   月   27   日
                                書記官  邱秋珍
附錄本案論罪之法條：
毒品危害防制條例第10條
施用第一級毒品者，處6 月以上5 年以下有期徒刑。
施用第二級毒品者，處3年以下有期徒刑。


司法院資訊處製作；財團法人民間司法改革基金會備份。
